臺灣臺中地方法院刑事判決　　　　　　　95年度訴字第3844號
公　訴　人　臺灣臺中地方法院檢察署檢察官
被　　　告　乙○○
選任辯護人　張淑琪律師
被　　　告　丙○○
　　　　　　甲○○
上二人共同
選任辯護人　林益輝律師
上列被告等因違反毒品危害防制條例案件，經檢察官提起公訴（
95年度偵字第19714、19715號），本院判決如下：
    主    文
乙○○共同運輸第二級毒品，處有期徒刑伍年。扣案如附表1編
號1所示之第二級毒品，均沒收銷燬之。
丙○○共同販賣第二級毒品，處有期徒刑伍年參月，扣案如附表
2編號1（其中鑑定編號為A5-1）所示之第二級毒品沒收銷燬之，
扣案如附表1編號3、附表2編號2、4、附表4編號2、附表5、附表
7編號3、4所示之物品，均沒收；又共同販賣第二級毒品，處有
期徒刑伍年參月，扣案如附表7編號1（其中鑑定編號為A5-1、A8
-1、A8-3）所示之第二級毒品沒收銷燬之，扣案如附表1編號3、
附表2編號4、附表4編號2、附表7編號2、3、4所示之物品，均沒
收；又共同運輸第二級毒品，處有期徒刑伍年，扣案如附表1編
號1所示之第二級毒品，均沒收銷燬之，扣案如附表1編號2所示
之物品沒收。應執行有期徒刑拾參年，扣案如附表1編號1、附表
2編號1（其中鑑定編號為A5-1）、附表7編號1（其中鑑定編號為
A5-1、A8-1、A8-3）所示之第二級毒品均沒收銷燬之，扣案如附
表1編號2、3、附表2編號2、4、附表4編號2、附表5、附表7編號
2、3、4所示之物品，均沒收。
甲○○共同販賣第二級毒品，處有期徒刑伍年參月，扣案如附表
2編號1（其中鑑定編號為A5-1）所示之第二級毒品沒收銷燬之，
扣案如附表1編號3、附表2編號2、4、附表4編號2、附表5、附表
7編號3、4所示之物品，均沒收；又共同販賣第二級毒品，處有
期徒刑伍年參月，扣案如附表7編號1（其中鑑定編號為A5-1、A8
-1、A8-3）所示之第二級毒品沒收銷燬之，扣案如附表1編號3、
附表2編號4、附表4編號2、附表7編號2、3、4所示之物品，均沒
收。應執行有期徒刑玖年陸月，扣案如附表2編號1（其中鑑定編
號為A5-1）、附表7編號1（其中鑑定編號為A5-1、A8-1、A8-3）
所示之第二級毒品均沒收銷燬之，扣案如附表1編號3、附表2編
號2、4、附表4編號2、附表5、附表7編號2、3、4所示之物品，
均沒收。
    犯罪事實
一、丙○○與甲○○均明知「3,4–亞甲基雙氧安非他命（3,4–
    Methylened ioxyamphetamine，即MDA）」、「3,4-亞甲基
    雙氧甲基安非他命；3,4-Methylenedioxymethamphetamine
    ，即MDMA」（俗稱「搖頭丸」，以下簡稱MDA、MDMA）業經
    公告列為毒品危害防制條例第2條第2項第2款之第二級毒品
    、「愷他命（Ketamine，俗稱K他命）業經公告列為毒品危
    害防制條例第2條第2項第3款之第三級毒品，未經許可，均
    不得運輸、販賣，竟共同基於販賣、運輸第二級毒品MDMA、
    MDA（即搖頭丸）、第三級毒品愷他命以營利之犯意聯絡，
    2人共同出資，為下列販入、運輸第二、三級毒品之行為：
(一)、於95年7月中旬某日晚間，在臺中市南區○○○○○路115巷1
    號13樓之2住處，甲○○交付新臺幣（下同）4萬餘元予丙○○，由丙○○至高雄地區不詳處所，販入搖頭丸100顆及4萬
    元左右之K他命，不足之差額則由丙○○出資。丙○○於收
    到甲○○所交付之款項之翌日，即至高雄地區不詳處所，向
    真實姓名、年籍不詳，綽號「賜仔」之成年男子，以每顆
    250元之價格，購買搖頭丸（即MDMA、MDA）100顆，以每公
    克750元至800元不等之價格販入愷他命100公克，將該等搖
    頭丸（即MDMA、MDA）、愷他命運輸回臺中，再依其與甲○○出資之比例對分所購入之搖頭丸（即MDMA、MDA）、愷他
    命。丙○○擬以搖頭丸（即MDMA、MDA）每顆350元、愷他命
    每公克900元之價格，甲○○擬以搖頭丸（即MDMA、MDA）每
    顆250至300元不等、愷他命每公克900元之價格，分別在臺
    中市區販賣予不特定人施用，以牟取利益。
(二)、於95年8月中旬某日，由甲○○在不詳地點，將20餘萬元交
    予丙○○，由丙○○至高雄地區不詳處所販入搖頭丸（即MD
    MA、MDA）50顆及K他命250公克，不足之差額則由丙○○出
    資。丙○○於不詳時間，至高雄地區某處，向真實姓名、年
    籍不詳，綽號「賜仔」之成年男子，以每顆250元之價格購
    入搖頭丸（即MDMA、MDA）100顆，以每公克750元至800元不
    等之價格販入愷他命500公克，將該等搖頭丸（即MDMA、MDA
    ）、愷他命運輸回臺中後，再依其與甲○○出資之比例對分
    所購入之搖頭丸（即MDMA、MDA）、愷他命。丙○○擬以搖
    頭丸（即MDMA、MDA）每顆350元、愷他命每公克900元之價
    格，甲○○擬以搖頭丸（即MDMA、MDA）每顆250至300元不
    等、愷他命每公克900元之價格，分別在臺中市區販賣予不
    特定人施用，以牟取利益。
二、乙○○與丙○○均明知「3,4–亞甲基雙氧安非他命（3,4–
    Methylened ioxyamphetamine，即MDA）」、「3,4-亞甲基
    雙氧甲基安非他命；3,4-Methylenedioxymethamphetamin e
    ，即MDMA」（俗稱「搖頭丸」，以下簡稱MDA、MDMA）業經
    公告列為毒品危害防制條例第2條第2項第2款之第二級毒品
    ，未經許可，不得運輸，竟共同基於運輸第二級毒品搖頭
    丸（即MDMA、MDA）之犯意聯絡，乙○○於95年8月底某日上
    午11時許，在臺中市○區○○路4段373號4樓之1租屋處（起
    訴書誤繕為臺中縣龍井鄉○○村○○路100號），交付2萬5
    千元予丙○○，由丙○○至高雄購買搖頭丸（即MDMA、MDA
    ）100顆。丙○○於同月31日凌晨3時許，搭乘巴士至高雄美
    術館，向真實姓名、年籍不詳，綽號「賜仔」成年男子，以
    每顆價格250元之代價，販入搖頭丸（即MDA）44顆，丙○○
    另行基於運輸第三級毒品愷他命之犯意，以每公克650元之
    價格販入愷他命10公克欲供自己施用。購入後，丙○○將前
    開所購入之搖頭丸（即MDA）、愷他命運輸至臺中市○區○○路4段70號「嘉年華自助式KTV」105號包廂，擬向甲○○
    拿取上揭於95年8月中旬該次購買而寄放在甲○○住處之搖
    頭丸（即MDMA、MDA），以湊足100顆交付乙○○。嗣為警於
    95年8月31日上午10時20分許，在臺中市○區○○路4段70
    號「嘉年華自助式KTV」105號包廂查獲，於丙○○手提包內
    扣得如附表1所示之物品，於甲○○所駕駛之車牌號碼2451-
    GD號自用小客車扣得如附表2所示之物品；於同日上午11時
    許，在丙○○位在臺中市○○區○○路1段93之1號5樓之6（
    即50 6室）及7樓之14（即714室）租屋處，分別扣得如附表
    3、4所示之物品；於同日上午11時30分許，在臺中市○區○○路4段371號6樓之2甲○○租屋處，扣得如附表5所示之物
    品；於同日中午12時30分許，在臺中市○區○○路4段373號
    4樓之11乙○○租屋處扣得如附表6所示之物品；於同日19時
    15分許，由甲○○帶同警方至臺中市○○區○○路1段8號8
    樓之3其女友丁○○住處，扣得如附表7所示之物品。
三、案經行政院海岸巡防總局中部地區巡防局移送、臺中市警察
    局第四分局報告臺灣臺中地方法院檢察署檢察官偵查起訴。
    理    由
一、訊據被告甲○○對犯罪事實一(一)、(二)所示之犯罪事實、被告
    丙○○對犯罪事實一、二所示之犯罪事實均坦承不諱，且有
    扣案如附表1、附表2編號1、2、4、附表4編號2、附表5、附
    表7編號1至4所示物品可稽。被告甲○○、丙○○前開為警
    查獲時所扣得疑似MDMA、MDA搖頭丸、愷他命之藥錠、粉末
    ，經送鑑定結果認：(一)、於95年8月31日上午10時20分許，
    在臺中市○區○○路4段70 號「嘉年華自助式KTV」105號包
    廂被告丙○○之皮包內部分：１、疑似MDMA、MDA搖頭丸44
    顆，經檢視均為橘色圓形藥錠，外觀型態均相似，隨機抽取
    2顆磨碎混合鑑定，驗前總毛重18.36公克，包裝塑膠袋重0.
    57克，共取0.80公克鑑定用罄，總餘16.99公克。檢出第二
    級毒品3,4–亞甲基雙氧安非他命（3,4–Methylenedioxyam
    phetamine，即MDA）、苯環利定（Phencyclidine，PCP)及
    第三級毒品對-甲氧基甲基安非他命　（PMMP、Para-methox
    ymethamphetamine)等成分，未檢出第二級毒品「3,4-亞甲
    基雙氧甲基安非他命；3,4-Methylenedioxymethamphetamin
    e，即MDMA」（俗稱「搖頭丸」、快樂丸）成分。測得第二
    級毒品3,4–亞甲基雙氧安非他命純度約4.3%，驗前總純質
    淨重約0.76公克；苯環利定純度約1.3% ，驗前總純質淨重
    約0.23公克；對-甲氧基甲基安非他命純度約3.8%，驗前總
    純質淨重約0.68公克。２、疑似愷他命3包，經編號為A3-1
    、A3-2、A3-3。編號A3-1 、A3- 2，經檢視均為白色粉末
    。驗前總毛重3.55公克，包裝膠袋總重約0.65公克，共取0.
    34公克鑑定用罄，總餘2.56公克，均檢出第三級毒品愷他命
    (Ketamine)，又稱K他命成分，抽測純度約98.5%，依據抽測
    純度值推估含愷他命之驗前總純質淨重約2.86公克。編號
    A3-3，經檢視為米色細微顆粒，驗前總毛重9.45公克，包裝
    膠袋總重約0.30公克，取0.16公克鑑定用罄，餘8.99公克，
    檢出第三級毒品愷他命 (Ketamine )，又稱K他命成分，純
    度約76.9%，驗前總純質淨重約7.04公克。(二)、於95年8月31
    日上午10時20分許，在臺中市○區○○路4段70 號「嘉年華
    自助式KTV」外，被告甲○○所駕駛之車牌號碼2451-GD號自
    用小客車所查獲之疑似MDMA、MDA搖頭丸54顆（鑑定編號A5-
    1、A5-2）、及於95年8月31日19時15分許，在臺中市○○區
    ○○路1段8號8樓之3被告甲○○女友丁○○住處所查獲之疑
    似MDMA、MDA搖頭丸48顆（鑑定編號A8-1至A8-3）部分：１
    、鑑定編號A5-1（即附表2編號1）、A8-1：經檢視均為黃色
    圓形藥錠，外觀型態均相似，分別隨機抽取2顆磨碎混合鑑
    定，驗前總毛重10.72公克，包裝塑膠袋重0.75克，共取1.
    08公克鑑定用罄，總餘8.89公克。均檢出第二級毒品「3,
    4-亞甲基雙氧甲基安非他命；3,4-Methylenedioxymethamph
    eta- mine，即MDMA，俗稱快樂丸、搖頭丸成分，抽測編號
    A8-1純度約64.2%，依據抽測純度值，推估編號A5-1、A8-1
    均含3,4 -亞甲基雙氧甲基安非他命之驗前總純質淨重約6.
    40公克。２、鑑定編號A5-2（即附表2編號1）、A8-2：經檢
    視均為白色圓形藥錠，外觀型態均相似，分別隨機抽取A5-2
    ，2顆磨碎混合鑑定。驗前總毛重18.95公克，包裝塑膠袋重
    0.79克。編號A5-2，總淨重16.51公克，共取0.66公克鑑定
    用罄，總餘15.85公克。檢出第三級毒品對-甲氧基甲基安非
    他命（PMMP 、Para-methoxymethamphetamine)等成分，未
    檢出第二級毒品「3,4-亞甲基雙氧甲基安非他命；3,4-Meth
    ylenedioxyme thamphetamine，即MDMA」（俗稱「搖頭丸」
    、快樂丸）成分。純度約15.4%，依據抽測純度值，推估編
    號A5-2、A8-2均含對-甲氧基甲基安非他命之驗前總純質淨
    重約2.80公克。３、鑑定編號A8-3：經檢視均為紫紅色圓形
    藥錠，外觀型態均相似，隨機抽取2顆磨碎混合鑑定，驗前
    總毛重3.69公克，包裝塑膠袋重0.34公克。共取0.62公克鑑
    定用罄，總餘2.73公克。檢出第二級毒品3,4–亞甲基雙氧
    安非他命（3,4–Methylenedioxyamphetamine，即MDA）成
    分，未檢出「3,4-亞甲基雙氧甲基安非他命；3,4-Methylen
    edioxymethamphetamin e，即MDMA」（俗稱「搖頭丸」、快
    樂丸）成分。純度約12.7%，驗前總純質淨重約0.43公克。
    (三)、於95年8月31日上午10時20分許，在臺中市○區○○路4
    段70號「嘉年華自助式KTV」外，被告甲○○所駕駛之車牌
    號碼2451-GD號自用小客車所查獲之疑似愷他命13包（鑑定
    編號A6 -1至A6-13）、於95年8月31日上午11時30分許，在
    臺中市○區○○路4段371號6樓之2被告甲○○租屋處所之查
    獲疑似愷他命2包（鑑定編號A4-1、A4-2）、及於95年8月31
    日19時15 分許，在臺中市○○區○○路1段8號8樓之3被告
    甲○○女友丁○○住處所查獲之疑似愷他命共26包（鑑定編
    號A9-1至A9-10、A10-1至A10-10、A11至A16）部分：鑑定編
    號A4-1、A4-2（即附表5編號1）、A6-1至A6-13（即附表2編
    號2）及A9-1至A9-10；A10-1至A10-10；A11至A16部分：經
    檢視均為白色粉末，外觀型態均相似，隨機抽取編號A4-1、
    A6-1、A11、A14鑑定。驗前總毛重510.29公克，包裝塑膠袋
    重約20.91公克。編號A4-1、A6-1、A11、A14，總淨重106.
    67公克，共取0.57公克鑑定用罄，總餘106.10公克，均檢出
    第三級毒品愷他命成分，抽測編號A14，純度約91.9%，依據
    抽測純度值，推估編號A4-1、A4-2、A6-1至A6-13及A9-1至
    A9-10、A10-1至A10-10；A11至A16均含愷他命之驗前總純質
    淨重約449.47公克等情，有內政部警政署刑事警察局95年10
    月25日刑鑑字第0950145986號鑑定書附卷可憑。且互核被告
    甲○○、丙○○就犯罪事實一(一)、(二)所示之犯罪事實所供均
    相符合，被告乙○○於警詢、偵查及本院審理時亦均坦承，
    其確曾於95年8月底，在其住處，交付2萬5千元予被告丙○○，委由被告丙○○購買搖頭丸乙節不諱，足見被告甲○○
    、丙○○前開自白確與事實相符，被告甲○○、丙○○所涉
    犯販賣（入）、運輸第二、三級毒品之犯行洵堪認定（至被
    告甲○○、丙○○雖於本院審理時自白其等曾各自賣出第二
    、三級毒品，然此部分未經起訴，且僅有被告甲○○、丙○○於本院審理時之自白，未有其他積極證據足以證明被告甲○○、丙○○確有出售過該等第二、三級毒品之犯行，併此
    敘明）。
二、訊據被告乙○○固坦承，其於前開時間，曾於其住處，交付
    25000元予被告丙○○購買100顆搖頭丸之事實不諱，核與被
    告丙○○於警詢、偵查及本院審理時所供述，被告乙○○交
    付25000元委由其購買搖頭丸100顆乙節相符，惟被告乙○○
    辯稱：伊購買該等搖頭丸是要自己施用，伊不知被告丙○○
    去哪裡買搖頭丸云云。然查：
(一)、被告丙○○於警詢中供稱：警方在伊皮包內所查獲之搖頭丸
    是伊去高雄拿的，乙○○以2萬5千元的價格叫伊去高雄運輸
    100顆搖頭丸到臺中等語（見臺灣臺中地方法院檢察署95 年
    度聲拘字第151號偵查卷第15、16頁）；於偵查中以證人身
    分結證稱：伊在漢口路KTV遭查獲的搖頭丸，是乙○○叫伊
    幫忙買的，他是在8月28日11點多，在他家拿了2萬5千元給
    伊，要伊買搖頭丸100顆等語（見臺灣臺中地方法院檢察署
    95年度偵字第19714號偵查卷第14頁）；於偵查中檢察官聲
    請羈押，被告丙○○於本院訊問時供稱：伊有運輸搖頭丸，
    95年8月31日乙○○有託伊下高雄去購買搖頭丸，他要伊買
    100顆，但是綽號「賜仔」之人那邊只有44顆，伊向「賜仔
    」買了44顆，共1萬1千元帶回來臺中，不夠的部分伊向甲○○買56顆共1萬4千元，乙○○共拿2萬5千元給伊買100顆搖
    頭丸，伊沒有賺取差價。因為伊前幾天無聊，都在乙○○那
    裡打網路電玩，都使用他的東西，伊剛好要下高雄找朋友，
    伊只有幫乙○○拿過這一次等語（見本院95年度聲羈字第
    1262號卷第4、5頁）；於本院審理時以證人身分結證稱：
    95年8月31日警方在伊手提包內所查獲的44顆搖頭丸是伊去
    高雄向綽號「賜仔」之人買來的，是用1顆250元買進。伊買
    這些搖頭丸的目的就是要拿給乙○○，乙○○原本要100顆
    ，但是「賜仔」那邊只有44顆，那天伊本來就是要去高雄拿
    K他命，伊問乙○○有沒有要順便帶東西上來，乙○○知道
    之後，就拿2萬5千元給伊，叫伊幫他帶100顆搖頭丸。因為
    伊要去高雄的前1天，在乙○○家裡玩電腦，都是用他的K他
    命，剛好伊隔天要去高雄，就問他要不要順便帶，算是做人
    情等語明確（見本院96年2月1日審理筆錄第7、8頁），被告
    丙○○自警詢、偵查至本院審理時，均一致、明確證稱，被
    告乙○○曾於95年8月底，在其住處，交付2萬5千元予伊，
    由伊自高雄為被告乙○○買進100顆搖頭丸帶回臺中，而被
    告丙○○因僅在高雄僅買到搖頭丸44顆，故至臺中市○區○○路4段70號「嘉年華自助式KTV」找被告甲○○拿取56顆搖
    頭丸，即遭警查獲。
(二)、被告乙○○於偵查中自承：伊於95年8月30日晚上打電話給
    丙○○，叫她到高雄幫伊買100顆搖頭丸，她跟伊說每顆單
    價250元，講完電話後，她來伊住處，伊拿2萬5千元給她。
    丙○○本來就要下去高雄，之前她曾跟伊談到她能拿到搖頭
    丸等語（見臺灣臺中地方法院檢察署95年度偵字第19714號
    偵查卷第25、26頁）；於偵查中經檢察官聲請羈押時，被告
    乙○○於本院訊問時供稱：伊於95年8月31日曾請丙○○到
    高雄去調100顆搖頭丸，伊總共拿2萬5千元給丙○○去購買
    等語（見本院95年度聲羈字第1262號卷第10、11頁），亦均
    與被告丙○○前揭所述相符。
(三)、又被告丙○○於95年8月31日為警查獲時，在其皮包內所查
    獲之疑似MDMA、MDA之藥錠經送內政部警政署刑事警察局鑑
    定結果，確為第二級毒品MDA無訛，已詳如前述。雖辯護人
    為被告乙○○辯護稱：被告乙○○購買該等搖頭丸之目的係
    為供自己施用，係因購買毒品供施用而由售賣處所攜回，僅
    係吸食之預備行為，非屬運輸毒品云云。然按毒品危害防制
    條例之運輸毒品罪，所稱之「運輸」係指轉運輸送而言，不
    以國外輸入國內或國內輸出國外者為限，其在「國內運送」
    者，亦屬之。至於運輸之動機、目的是否意在為己或為他人
    ，運輸之方法為海運、空運、陸運或兼而有之，均非所問。
    至零星夾帶或短途持送者，雖得斟酌實際情形，依持有毒品
    罪論科，但仍以無運輸或販賣之意圖者為限，最高法院94年
    臺上字第2845號判決可資參照。本件被告乙○○囑由被告丙○○前往高雄運輸搖頭丸即第二級毒品MDA回臺中，數量高
    達100顆，被告丙○○實際上自高雄運回臺中之搖頭丸數量
    亦有44顆，與零星夾帶或短途持送之情形有間，自非屬單純
    持有。至被告乙○○購入該等搖頭丸之目的，雖其於本院審
    理時陳稱，係為供自己施用云云，然其於偵查中檢察官聲請
    羈押，被告乙○○於本院訊問時供稱：伊買這麼多搖頭丸的
    目的是要自己施用，也有想要賣，只是還沒有賣出去。如果
    事後要販賣，伊準備1顆賣300或350元等語（見本院95年度
    聲羈字第1262號卷第11頁），則被告乙○○委由被告丙○○
    運輸該等搖頭丸之真義究竟為何？是否果如其所陳述，僅為
    自己施用，實有疑義。是尚難認該運輸毒品之行為係被告乙○○施用毒品之預備行為，而僅係基於單純持有之犯意而為
    。是辯護人所指，實難為被告乙○○有利之認定。綜上所述
    ，本件事證明確，被告乙○○運輸第二級毒品之犯行洵堪認
    定，應予依法論科。
二、論罪科刑部分：
(一)、按販賣毒品罪，不以販入之後，復行賣出為必要，只須意圖
    營利而販入或賣出，有一於此，犯罪即應成立。故被告如未
    及賣出即被查獲，則其毒品是否基於販賣營利之意思而販入
    ，攸關應成立販賣既遂或未遂罪，自應詳予調查審認。又毒
    品危害防制條例之運輸毒品罪，所稱之「運輸」係指轉運輸
    送而言，不以國外輸入國內或國內輸出國外者為限，其在「
    國內運送」者，亦屬之，至於運輸之動機、目的是否意在為
    己或為他人，運輸之方法為海運、空運、陸運或兼而有之，
    均非所問。至零星夾帶或短途持送者，雖得斟酌實際情形，
    依持有毒品罪論科，但仍以無運輸或販賣之意圖者為限（最
    高法院92年臺上字第7046號、94年臺上字第2845號判決可資
    參照）。被告丙○○、甲○○就犯罪事實欄一(一)、(二)所示部
    分，其等係為販賣第二級毒品MDMA、MDA搖頭丸、第三級毒
    品愷他命，而由被告丙○○自高雄將所購入之第二級毒品搖
    頭丸（即MDMA、MDA）、第三級毒品愷他命運輸至臺中2次，
    則其等所為，均係犯毒品危害防制條例第4條第2項之運輸第
    二級毒品罪、販賣第二級毒品罪、同條第3項之運輸第三級
    毒品罪、販賣第三級毒品罪。被告丙○○、乙○○就犯罪事
    實欄二所示部分，被告乙○○交付2萬5千元予被告丙○○，
    由被告丙○○自高雄將所購入之第二級毒品MDA搖頭丸運輸
    至臺中部分，被告丙○○、乙○○均係犯毒品危害防制條例
    第4條第2項之運輸第二級毒品罪。另被告丙○○於該次為供
    自己施用之用，而運輸第三級毒品愷他命部分，另犯毒品危
    害防制條例第4條第3項之運輸第三級毒品罪。
(二)、被告丙○○、甲○○二人間，就犯罪事實欄一(一)、(二)所示之
    運輸第二級毒品罪、販賣第二級毒品罪、運輸第三級毒品罪
    、販賣第三級毒品罪犯行；被告丙○○、乙○○二人間，就
    犯罪事實欄二所示之運輸第二級毒品罪部分，各有犯意之聯
    絡，行為之分擔，均為共同正犯。
(三)、被告丙○○、甲○○持有第二級毒品搖頭丸（即MDMA、MDA
    ）之低度行為，為販賣、運輸搖頭丸（即MDMA、MDA）之高
    度行為所吸收，不另論罪。
(四)、按所謂「運輸」毒品，係指轉運輸送毒品，亦即由一地轉運
    輸送另一地，係指單純運輸並無他項目的而言，苟因有他項
    目的而運輸，則他項目的如果構成犯罪，即應分別情形按牽
    連犯或想像競合犯論擬，不能置他項罪名於不問，最高法院
    92年臺上字第1288號判決可資參照。被告丙○○、甲○○就
    犯罪事實欄一(一)、(二)所示部分，其等2次同時販賣（入）第
    二級毒品MDMA、MDA搖頭丸、第三級毒品愷他命，及同時運
    輸第二級毒品MDMA、MDA搖頭丸、第三級毒品愷他命之行為
    ，均為想像競合犯，各應從一重之販賣第二級毒品罪、運輸
    第二級毒品罪論處；又其等自高雄運輸該等毒品至臺中而販
    入該等毒品，係以一販入毒品之行為，同時觸犯構成犯罪要
    件不同之販賣毒品與運輸毒品2罪，為想像競合犯，均應從
    一重論以情節較重之販賣第二級毒品罪。另被告丙○○就犯
    罪事實欄二所載，同時運輸第二級毒品MDMA、MDA搖頭丸、
    第三級毒品愷他命之行為，為想像競合犯，應從一重論以運
    輸第二級毒品罪。
(五)、被告甲○○、丙○○上述所犯2次販賣第二級毒品罪，及被
    告丙○○所犯1次運輸第二級毒品罪，犯意各別，行為互殊
    ，應予分論併罰。至起訴書認被告甲○○、丙○○就犯罪事
    實欄一(一)、(二)所示販賣、運輸毒品犯行，及被告丙○○就犯
    罪事實欄二所示運輸毒品犯行，與犯罪事實欄(一)、(二)所示運
    輸毒品犯行，均為接續犯云云。然按數行為於同時同地或密
    切接近之時地實施，侵害同一之法益，各行為之獨立性極為
    薄弱，依一般社會健全觀念，在時間差距上，難以強行分開
    ，在刑法評價上，以視為數個舉動之接續施行，合為包括之
    一行為予以評價，較為合理，則屬接續犯，而為包括之一罪
    ，最高法院86年臺上字第3295號判例參照。本件被告甲○○
    、丙○○就犯罪事實欄一(一)、(二)所示販賣、運輸毒品犯行，
    及被告丙○○就犯罪事實欄二所示運輸毒品犯行，並非同時
    同地所為，且犯罪時間相隔數日，時間上並非密切接近，客
    觀上為先後數行為，而逐次實施，其等數次行為，依一般社
    會健全觀念，在時間差距上，可以分開，在刑法評價上，各
    具獨立性，每次行為皆可獨立成罪，尚與接續犯有間，是起
    訴書認應論以接續犯，尚有未洽。
(六)、被告甲○○、丙○○就犯罪事實欄一(一)、(二)所示2次販賣第
    二、三級毒品，均僅有販入之行為，無證據證明其等有販賣
    所得，被告丙○○就犯罪事實欄二所示運輸第二、三級毒品
    之數量尚微，被告乙○○委由被告丙○○所運輸之第二級毒
    品數量非鉅，被告甲○○、丙○○就犯罪事實欄一(一)、(二)所
    示之販賣第二級毒品罪，被告丙○○、乙○○就犯罪事實欄
    二所示之運輸第二級毒品罪，最輕法定本刑為7年以上有期
    徒刑，本院認為法重情輕，縱使量處法定最低刑度之有期徒
    刑7年，仍嫌過重，爰均依刑法第59條之規定，予以酌減其
    刑。
(七)、爰審酌被告甲○○、丙○○、乙○○於本案查獲前，均未有
    不法前科紀錄，素行尚佳，被告甲○○、丙○○2人竟圖販
    賣第二、三級毒品，藉以牟利，獲取利益，將致使一般吸用
    毒品者，沈迷於毒癮品而無法自拔，直接戕害國民身心健康
    ，間接危害社會治安，敗壞社會善良風氣，進而導致施用毒
    品之人為購買毒品施用而觸犯刑典之情事發生，其實際之危
    害程度頗為深遠，然考及被告甲○○、丙○○係於95年7月
    間、8月間各販入毒品1次，尚未販出即為警查獲，被告丙○○、乙○○運輸第二級毒品之數量非鉅，被告甲○○、丙○○均坦承犯行，而被告乙○○否認犯行態度不佳等一切情狀
    ，分別量處如主文所示之刑，被告甲○○、丙○○定其應執
    行之刑，以示懲儆。
(七)、沒收部分：
１、扣案毒品部分：扣案如附表1編號1、附表2編號1（其中鑑定
    編號為A5-1）、附表7編號1（其中鑑定編號為A5-1、A8-1、
    A8-3、）所示之第二級毒品，其包裝袋因與毒品無法析離，
    應整體視為毒品，均應依毒品危害防制條例第18條第1項前
    段之規定，沒收銷燬之。扣案如附表1編號2、附表2編號2、
    附表5編號1、附表7編號2所示之第三級毒品愷他命，因毒品
    危害防制條例第18條第1項後段規定應沒入銷燬之毒品，專
    指查獲之施用、持有第三級、第四級毒品而言；又同條例第
    19 條第1項所定「供犯罪所用或因犯罪所得之物」，係指犯
    同條例第4條至第9條、第12條、第13條或第14條第1項、第2
    項之罪所用或所得之物，不包括毒品本身在內，自不得為第
    三級、第四級毒品之沒收依據，故對於查獲製造、運輸、販
    賣、意圖販賣而持有之第三級毒品，其沒收，並無特別規定
    ，則犯運輸第三級毒品罪所持有遭查獲之第三級毒品，即非
    法律規範之違禁物（回歸刑法之適用），應依刑法第38條第
    1項第1款規定，併予宣告沒收（最高法院95年度臺上字第52
    52號判決參照）。又送驗時所耗損之毒品既已滅失，爰不另
    為沒收銷燬或沒收之諭知，附此敘明。至扣案如附表2編號1
    （其中鑑定編號為A5-2）、附表7編號1（其中鑑定編號為A8
    -2），經送鑑定結果係檢出第三級毒品對-甲氧基甲基安非
    他命（PMMP、Para-methoxymethamphetamine)等成分，未檢
    出第二級毒品「3,4-亞甲基雙氧甲基安非他命；3,4-Methyl
    enedioxyme thamphetamine，即MDMA」（俗稱「搖頭丸」、
    快樂丸）成分，已如前述，雖屬第三級毒品，然並非為愷他
    命，與本件運輸、販賣第三級毒品愷他命之行為無關，是就
    此部分，本院亦不為沒收之諭知。
２、扣案如附表1編號3所示之被告丙○○所有電話號碼00000000
    00號行動電話1支、附表2編號4所示之被告甲○○所有電話
    號碼000 0000000號行動電話1支（不含SIM卡，蓋因依電信
    公司一般定型化契約之約定，其門號SIM卡之所有權仍屬於
    電信公司本身，申請人僅因承租而取得使用權，故上開SIM
    卡並非被告丙○○、甲○○所有，自不得併予宣告沒收），
    係供販賣、運輸毒品聯絡所用之物；附表4編號2所示、附表
    7編號3所示愷他命配方，分別係被告丙○○、甲○○所有，
    供其等販賣毒品所用之物，附表7編號4所示之夾鏈袋則係被
    告甲○○所用，供其販賣毒品所用之物，均應依同條例第19
    條第1項前段規定，宣告沒收。
３、至附表2編號3所示之電話號碼0000000000號行動電話1支，
    雖係被告甲○○所有，然被告甲○○供稱，並未以該支行動
    電話聯絡販賣、運輸毒品事宜；附表3所示之物品，被告丙○○否認為其所有之物，附表6所示之物雖係被告乙○○所
    有之物，然被告乙○○否認該等物品與本案有關，且無其他
    積極證據足資證明該等物品係供本件販賣、運輸毒品罪之用
    ；附表4編號1、附表7編號5所示之毒品，均與本案無關；扣
    案如附表1編號3、附表2編號4所示之行動電話內之SIM卡，
    依我國行動電話業者所製作之定型化電信門號契約書，均係
    約定SIM卡之所有權仍歸屬於電信公司所有，並非被告所有
    之物，又非屬違禁物，是爰均不為沒收之諭知，併予敘明。
三、公訴意旨另認：就犯罪事實欄二所示之被告丙○○、乙○○
    運輸第二級毒品MDMA、MDA搖頭丸部分，被告丙○○明知被
    告乙○○係基於販賣第二級毒品MDMA、MDA搖頭丸之犯意，
    而囑由被告丙○○前往高雄運輸該等第二級毒品MDMA、MDA
    搖頭丸，認被告2人另涉有販賣第二級毒品之犯嫌。被告乙○○於本院審理時堅詞否認有何販賣第二級毒品之犯行，辯
    稱：伊並未有販賣第二級毒品之意思云云。經查：
(一)、被告乙○○於本院審理時陳稱：購買該等搖頭丸係為供自己
    施用云云；於偵查中檢察官聲請羈押，被告乙○○於本院訊
    問時供稱：伊買這麼多搖頭丸的目的是要自己施用，也有想
    要賣，只是還沒有賣出去。如果事後要販賣，伊準備1顆賣
    300或350元等語（見本院95年度聲羈字第1262號卷第11頁）
    ，則被告乙○○於委由被告丙○○運輸該等搖頭丸之意究為
    自己施用或販賣？實有疑義。
(二)、又被告丙○○曾於警詢、偵查中陳稱，被告乙○○委託其購
    買搖頭丸是用以販賣云云，然其於本院審理時以證人身分結
    證稱：伊之所以在警詢、偵查中說被告買搖頭丸是買來要賣
    的，這是伊是猜測的，因為很少人一次買100顆搖頭丸等語
    明確（見本院96年2月1日審理筆錄第9頁），則被告丙○○
    未曾親眼目睹被告乙○○確實有販賣搖頭丸之行為，或被告
    乙○○曾告知被告丙○○其購買該等搖頭丸之目的係用以販
    賣。
(三)、綜上，實難僅以被告丙○○推測之詞，即認定被告乙○○購
    買該等搖頭丸，係基於販賣之意而販入。被告乙○○既無證
    據足以證明其有販賣第二級毒品之犯行，則亦難認其所委託
    購買搖頭丸之被告丙○○有販賣第二級毒品之犯意聯絡。此
    外，本院復查無其他積極證據足資證明被告乙○○、丙○○
    確有公訴人所指此部分之販賣第二級毒品之犯行，揆諸前揭
    法條意旨，本應為無罪之諭知，然公訴人認前開經本院論罪
    科刑運輸第二級毒品部分，與所起訴販賣第二級毒品部分，
    該運輸第二級毒品之行為乃係販賣第二級毒品之低度行為，
    而具有吸收犯實質上一罪之關係，是就此部分爰不另為無罪
    之諭知。
據上論斷，應依刑事訴訟法第299條第1項前段，毒品危害防制條
例第4條第2項、第3項、第18條第1項、第19條第1項，刑法第11
條、第28條、第55條、第59條、第51條第5款、第9款、第10款，
判決如主文。
中　　華　　民　　國　　96　　年　　3 　　月　　22　　日
                        臺灣臺中地方法院刑事第五庭
                            審判長法  官  鍾堯航
                                  法  官  吳崇道
                                  法  官  劉麗瑛
上正本證明與原本無異。
如不服本判決，應於送達後10日內向本院提出上訴狀（須附繕本
），上訴於臺灣高等法院臺中分院。
                                  書記官  王玟
中　　華　　民　　國　　96　　年　　3 　　月　　22　　日
附錄論罪科刑法條
毒品危害防制條例第4條
製造、運輸、販賣第一級毒品者，處死刑或無期徒刑；處無期徒
刑者，得併科新臺幣00000000元以下罰金。
製造、運輸、販賣第二級毒品者，處無期徒刑或7年以上有期徒
刑，得併科新臺幣0000000元以下罰金。
製造、運輸、販賣第三級毒品者，處5年以上有期徒刑，得併科
新臺幣0000000元以下罰金。
製造、運輸、販賣第四級毒品者，處3年以上10年以下有期徒刑
，得併科新臺幣0000000元以下罰金。
製造、運輸、販賣專供製造或施用毒品之器具者，處1年以上7年
以下有期徒刑，得併科新臺幣1,000,000元以下罰金。
前5項之未遂犯罰之。
【附表1】於95年8月31日上午10時20分許，在臺中市○區○○路
         4段70號「嘉年華自助式KTV」105號包廂被告丙○○之
         皮包內查獲
┌───┬────────────────────────────────────────┐
│編號  │物品名稱                                                                        │
├───┼────────────────────────────────────────┤
│ 1    │MDMA、MDA即搖頭丸44顆【經檢視均為橘色圓形藥錠，外觀型態均相似，隨機抽取2顆磨碎混│
│      │                       合鑑定，驗前總毛重18.36公克，包裝塑膠袋重0.57克，共取0.80│
│      │                       公克鑑定用罄，總餘16.99公克。檢出第二級毒品3,4–亞甲基雙 │
│      │                       氧安非他命（3,4–Methylenedioxyamphetamine，即MDA）、苯環│
│      │                       利定 (Phencyclidine，PCP)及第三級毒品對-甲氧基甲基安非他 │
│      │                       命 (PMMP、Para-methoxymethamphetamine)等成分，未檢出第二 │
│      │                       級毒品「3,4-亞甲基雙氧甲基安非他命；3,4-Methylenedioxyme-│
│      │                       thamphetamine，即MDMA」（俗稱「搖頭丸」、快樂丸）成分。測│
│      │                       得第二級毒品3,4–亞甲基雙氧安非他命純度約4.3%，驗前總純質│
│      │                       淨重約0.76公克；苯環利定純度約1.3%，驗前總純質淨重約0.23 │
│      │                       公克；對-甲氧基甲基安非他命純度約3.8%，驗前總純質淨重約0.│
│      │                       68公克】                                                 │
├───┼────────────────────────────────────────┤
│ 2    │愷他命3包【經編號為A3-1、A3-2、A3-3。編號A3-1、A3-2，經檢視均為白色粉末。驗前 │
│      │           總毛重3.55公克，包裝膠袋總重約0.65公克，共取0.34公克鑑定用罄，總餘2. │
│      │           56公克，均檢出第三級毒品愷他命(Ketamine)，又稱K他命成分，抽測純度約  │
│      │           98.5%，依據抽測純度值推估含愷他命之驗前總純質淨重約2.86公克。編號  │
│      │           A3-3，經檢視為米色細微顆粒，驗前總毛重9.45公克，包裝膠袋總重約0.30公 │
│      │           克，取0.16公克鑑定用罄，餘8.99公克，檢出第三級毒品愷他命(Ketamine )，│
│      │           又稱K他命成分，純度約76.9%，驗前總純質淨重約7.04公克。】             │
├───┼────────────────────────────────────────┤
│ 3    │NOKIA廠牌8250型號行動電話1支(原含0000000000號SIM卡1張)                          │
└───┴────────────────────────────────────────┘
【附表2】於95年8月31日上午10時20分許，在臺中市○區○○路
　　 　　4段70號「嘉年華自助式KTV」外，被告甲○○所駕駛之
         車牌號碼2451-GD號自用小客車查獲
┌───┬────────────────────────────────────────┐
│編號  │物品名稱                                                                        │
├───┼────────────────────────────────────────┤
│ 1    │MDMA、MDA即搖頭丸54顆(鑑定編號為A5-1、A5-2，見附表7編號1說明)                   │
├───┼────────────────────────────────────────┤
│ 2    │愷他命13包(鑑定編號為A6-1至A6-13，見附表7編號2說明)                             │
├───┼────────────────────────────────────────┤
│ 3    │行動電話1支(原含0000000000號SIM卡1張)                                           │
├───┼────────────────────────────────────────┤
│ 4    │行動電話1支(原含0000000000號SIM卡1張)                                           │
└───┴────────────────────────────────────────┘
【附表3】於95年8月31日上午11時許，被告丙○○位在臺中市北
         屯區○○路○段93之1號5樓之6（即506室）租屋處查獲
┌───┬────────────────────────────────────────┐
│編號  │物品名稱                                                                        │
├───┼────────────────────────────────────────┤
│ 1    │分裝袋20大包                                                                    │
├───┼────────────────────────────────────────┤
│ 2    │分裝瓶15個                                                                      │
├───┼────────────────────────────────────────┤
│ 3    │電子磅秤1臺                                                                     │
├───┼────────────────────────────────────────┤
│ 4    │分裝盤1個                                                                       │
├───┼────────────────────────────────────────┤
│ 5    │吸管2支                                                                         │
└───┴────────────────────────────────────────┘
【附表4】於95年8月31日上午11時許，被告丙○○位在臺中市北
         屯區○○路○段93之1號7樓之14（即714室）租屋處查獲
┌───┬────────────────────────────────────────┐
│編號  │物品名稱                                                                        │
├───┼────────────────────────────────────────┤
│ 1    │大麻菸2支                                                                       │
├───┼────────────────────────────────────────┤
│ 2    │愷他命配方3包                                                                   │
└───┴────────────────────────────────────────┘
【附表5】於95年8月31日上午11時30分許，在臺中市○區○○路
         4段371號6樓之2被告甲○○租屋處查獲
┌───┬────────────────────────────────────────┐
│編號  │物品名稱                                                                        │
├───┼────────────────────────────────────────┤
│ 1    │愷他命2包(鑑定編號為A4-1、A4-2，見附表7編號2說明)                               │
└───┴────────────────────────────────────────┘
【附表6】於95年8月31日中午12時30分許，在臺中市○區○○路
         4段373號4樓之11乙○○租屋處查獲
┌───┬────────────────────────────────────────┐
│編號  │物品名稱                                                                        │
├───┼────────────────────────────────────────┤
│ 1    │愷他命7包【經檢視均為白色粉末，外觀均相似，隨機抽取編號。驗前總毛重31.54公克，包│
│      │           裝塑膠袋重2.79公克，取0.36公克鑑定用罄，檢出第三級毒品愷他命成分，純 │
│      │           度約94.7%，純質淨重約27.23公克】                                     │
├───┼────────────────────────────────────────┤
│ 2    │電子秤1臺                                                                       │
├───┼────────────────────────────────────────┤
│ 3    │夾鏈袋1包                                                                       │
├───┼────────────────────────────────────────┤
│ 4    │鼻管2支                                                                         │
├───┼────────────────────────────────────────┤
│ 5    │電話號碼0000000000號行動電話1支                                                 │
└───┴────────────────────────────────────────┘
【附表7】於95年8月31日19時15分許，在臺中市○○區○○路1
    　　 段8號8樓之3被告甲○○女友丁○○住處查獲
┌───┬────────────────────────────────────────┐
│編號  │物品名稱                                                                        │
├───┼────────────────────────────────────────┤
│ 1    │MDMA、MDA即搖頭丸48顆(鑑定編號為A8-1至A8-3)                                     │
│      │＊鑑定編號A5-1(即附表2編號1)、A8-1：經檢視均為黃色圓形藥錠，外觀型態均相似，分別│
│      │  隨機抽取2顆磨碎混合鑑定，驗前總毛重10.72公克，包裝塑膠袋重0.75克，共取1.08公克│
│      │  鑑定用罄，總餘8.89公克。均檢出第二級毒品「3,4-亞甲基雙氧甲基安非他命；3,4-Meth│
│      │  ylenedioxymethamphetamine，即MDMA，俗稱快樂丸、搖頭丸成分，抽測編號A8-1純度約 │
│      │  64.2%，依據抽測純度值，推估編號A5-1、A8-1均含3,4-亞甲基雙氧甲基安非他命之驗前 │
│      │  總純質淨重約6.40公克。                                                        │
│      │＊鑑定編號A5-2(即附表2編號1)、A8-2：經檢視均為白色圓形藥錠，外觀型態均相似，分別│
│      │  隨機抽取A5-2，2顆磨碎混合鑑定。驗前總毛重18.95公克，包裝塑膠袋重0.79克。編號  │
│      │  A5-2，總淨重16.51公克，共取0.66公克鑑定用罄，總餘15.85公克。檢出第三級毒品對- │
│      │  甲氧基甲基安非他命 (PMMP、Para-methoxymethamphetamine)等成分，未檢出第二級毒品│
│      │  「3,4-亞甲基雙氧甲基安非他命；3,4-Methylenedioxymethamphetamine，即MDMA」（俗 │
│      │  稱「搖頭丸」、快樂丸）成分。純度約15.4%，依據抽測純度值，推估編號A5-2、A8-2均 │
│      │  含對-甲氧基甲基安非他命之驗前總純質淨重約2.80公克。                           │
│      │＊鑑定編號A8-3：經檢視均為紫紅色圓形藥錠，外觀型態均相似，隨機抽取2顆磨碎混合鑑 │
│      │  定，驗前總毛重3.69公克，包裝塑膠袋重0.34公克。共取0.62公克鑑定用罄，總餘2.73公│
│      │  克。檢出第二級毒品3,4–亞甲基雙氧安非他命（3,4–Methylenedioxyamphetamine，即 │
│      │  MDA）成分，未檢出「3,4-亞甲基雙氧甲基安非他命；3,4-Methylenedioxymethamphetami│
│      │  ne，即MDMA」（俗稱「搖頭丸」、快樂丸）成分。純度約12.7%，驗前總純質淨重約0.43 │
│      │  公克。                                                                        │
├───┼────────────────────────────────────────┤
│ 2    │愷他命共26包(鑑定編號為A9-1至A9-10；A10-1至A10-10；A11至A16)                    │
│      │＊鑑定編號A4-1、A4-2(即附表5編號1)、A6-1至A6-13(即附表2編號2)及A9-1至A9-10；    │
│      │  A10-1至A10-10；A11至A16部分：經檢視均為白色粉末，外觀型態均相似，隨機抽取編號 │
│      │  A4-1、A6-1、A11、A14鑑定。驗前總毛重510.29公克，包裝塑膠袋重約20.91公克。編號 │
│      │  A4-1、A6-1、A11、A14，總淨重106.67公克，共取0.57公克鑑定用罄，總餘106.10公克，│
│      │  均檢出第三級毒品愷他命成分，抽測編號A14，純度約91.9%，依據抽測純度值，推估編號│
│      │  A4-1、A4-2、A6-1至A6-13及A9-1至A9-10、A10-1至A10-10；A11至A16均含愷他命之驗前 │
│      │  總純質淨重約449.47公克】                                                      │
├───┼────────────────────────────────────────┤
│ 3    │愷他命配方1包(重100.5公克)                                                      │
├───┼────────────────────────────────────────┤
│ 4    │夾鏈袋6包                                                                       │
├───┼────────────────────────────────────────┤
│ 5    │一粒眠556顆                                                                     │
└───┴────────────────────────────────────────┘
